# 关于维简费

提问人：Allen47 时间：2013-07-08 15:58:54
各位大神，请教关于维简费 2 个问题。 1.根据企业解释 3 号文，企业使用提取的维简费形成固定资产的，按照形成固定资产的成本冲减专项储备，并确认相同金额的累计折旧。该固定资产在以后期间不再计提折旧。 我的问题是，如果固定资产的原值超过维简费的余额，超出部分就不计提折旧啦？这样岂不是很不合理？如果需要计提折旧的话，应该按照什么方式确认？同时，如果以后年度有维简费的余额，是不是要计提多余金额的累计折旧？
2.企业维简费计提的标准怎样制定？一般是按照产量计提。即每吨计提多少钱？这个金额有一般的行业标准吗？还是计提多少看具体企业？

回答人：chenyiwei
1 、如果使用维简费的支出超出维简费余额的，则超出部分直接计入当期成本、费用。 2 、维简费的计提标准应根据主管部门规定的标准计提，请查阅主管部门发布的相关规定，如财建[2004]119号、财企[2004]324号、财企[2009]240号等文件。